臺灣臺中地方法院刑事判決　　　　　　　　　　　　九十一年度易字第二七一號
　　公　訴　人　臺灣臺中地方法院檢察署檢察官
　　被　　　告　甲○○
右列被告因毒品危害防制條例案件，經檢察官提起公訴（九十一年度偵字第一七七一
三號），本院判決如左：
    主  文
甲○○持有第壹級毒品，處拘役伍拾日，如易科罰金，以參佰元折算壹日。扣案之第
壹級毒品海洛因捌小包（合計淨重壹點玖陸公克，包裝重壹點柒貳公克）均沒收銷燬
之。
    事  實
一、甲○○在臺中市○○路干城車站旁之跳蚤市場擺攤為生，於民國九十一年六月二
    十一日中午，意圖施用第一級毒品海洛因，向某姓名年籍不詳年約四十歲之男子
    以新臺幣（下同）五千元之代價，購買第一級毒品海洛因八小包（合計淨重一．
    九六公克，包裝重一．七二公克）而持有之。其持有尚未施用前，於同日晚間九
    十時二十分許，在臺中市○○路三五一珠海釣蝦場內為警查獲，並自其攜帶之皮
    包內扣得上開毒品海洛因八小包。
二、案經臺中縣警察局霧峰分局報請臺灣臺中地方法院檢察署檢察官偵查起訴。
    理  由
一、訊據被告甲○○對右揭時地持有上開毒品為警查獲之事實固坦承不諱，惟辯稱：
    該男子聲稱該八包粉末係摻有珍珠粉之健康食品，伊因身體不好即購買準備食用
    ，不知為海洛因云云。惟查，被告甲○○於警訊時已供承該男子見伊心情不好便
    問伊要不要施用海洛因毒品，伊便向之購買等語綦詳，且該八包海洛因以一般透
    明夾鏈袋包裝，毫無任何標示，有照片一幀附於偵卷第二四頁可稽，該男子所索
    價格為八包（淨重僅一．九六公克）共五千元，如此高昂之價格，又無任何標示
    ，常人豈會任意購買？又珍珠以往雖屬高級藥材，惟近年來因大陸養殖極多，價
    格節節下滑，作飾品用者固比比皆是（在玉市攤位一類場所，每串約四十公分長
    ，約有數十顆，價格約一千元以下，本院地下一樓亦常有業者向福利社租用攤位
    出售），有出售珍珠粉之中藥店亦不在少數（每錢約二千元），為本院職務上已
    知之事項。被告若僅因健康欠佳而欲服用珍珠粉及補品，何以不至中藥店購買，
    而自甘向不知姓名之人任意購買來路不明之藥品，價格又遠逾於市價？凡此均大
悖常情，足見被告嗣後翻異前供，係卸責之詞，無足採信。又扣案白色粉末八小
    包經法務部調查局鑑定結果，確係第一級毒品海洛因，合計淨重一．九六公克，
    包裝重一．七二公克，有法務部調查局鑑定通知書一紙附於偵卷二六頁可稽，事
    證明確，被告犯行洵堪認定。
二、核被告所為，係犯毒品危害防制條例第十一條第一項之持有第一級毒品罪。爰審
    酌被告尚無施用毒品前科，其尿液經檢驗結果亦無毒品反應（見偵卷第二八頁臺
    中縣衛生局檢驗尿水報告書），被告應係一時失慮致犯本罪等一切情狀，量處如
    主文所示之刑，並諭知易科罰金之折算標準。扣案之海洛因八小包（合計淨重一
    ．九六公克，包裝重一．七二公克）係毒品危害防制條例第二條第二項第一款規
    定之第一級毒品，併依同條例第十八條第一項前段規定宣告沒收銷燬之。
據上論斷，應依刑事訴訟法第二百九十九條第一項前段，毒品危害防制條例第十一條
第一項、第十八條第一項前段，刑法第十一條前段、第四十一條第一項前段，罰金罰
鍰提高標準條例第二條，判決如主文。
中      華      民      國    九十一    年     十一     月     十三     日
                                臺灣臺中地方法院刑事第七庭
                                        法  官  林念祖
右正本證明與原本無異。
如不服本判決，應於送達後十日內向本院提出上訴狀（須附繕本），上訴於臺灣高等
法院臺中分院。
                                        書記官
中      華      民      國    九十一    年     十一     月     十三     日
附錄論罪科刑法條
毒品危害防制條例第十一條
持有第一級毒品者，處三年以下有期徒刑、拘役或新台幣五萬元以下罰金。
持有第二級毒品者，處二年以下有期徒刑、拘役或新台幣三萬元以下罰金。
持有專供製造或施用毒品之器具者，處一年以下有期徒刑、拘役或新台幣一萬元以下
罰金。
